【裁判字號】    98,上訴,3993
【裁判日期】    981211
【裁判案由】    搶奪等
【裁判全文】
臺灣高等法院刑事判決                98年度上訴字第3993號
上  訴  人
即  被  告  甲○○
上列上訴人因搶奪等案件，不服臺灣板橋地方法院98年度訴字第
1990號，中華民國98 年6月30日第一審判決（起訴案號：臺灣板
橋地方法院檢察署98年度偵字第383 號），提起上訴，本院判決
如下：
    主  文
上訴駁回。
    事  實
一、甲○○於民國95年間，因施用毒品案件，經臺灣板橋地方法
    院以95年度易字第210號判處有期徒刑8月確定；復因傷害案
    件，經上開法院以95年度簡字第3979 號判處有期徒刑3月確
    定，上開2罪合併執行，於96年4月11日執行完畢。詎於97年
    12月2 日某時許，搭乘林明傑（業經原審判處有有期徒刑十
    月確定）騎乘其所有之機車，行經臺北縣中和市○○路15號
    前，發現何晟傑所有之CPJ-322號重型機車停放該處，2人見
    有機可乘，竟基於共同意圖為自己不法所有之犯意聯絡，推
    由甲○○在旁把風，而由林明傑持其所有之機車鑰匙以開啟
    電門方式，竊取上開機車，得手後，由甲○○騎乘林明傑之
    機車，林明傑則騎乘所竊之機車，一同前往甲○○住處外停
    放。其二人另基於不法所有之犯意連絡，由林明傑騎乘所竊
    之機車搭載甲○○，尋找落單女子伺機搶奪，同日14時5 分
    許，於行經臺北縣板橋市○○街69 號前，見乙○○1人單獨
    行走於該處，隨即趁乙○○不及防備之際，由甲○○下手猝
    然自後方搶奪乙○○所有包包（內含身分證、健保卡、提款
    卡、信用卡、手機2支、現金約新臺幣1,500元等物），得手
    後朋分。
二、案經乙○○訴由臺北縣政府警察局海山分局移由臺灣板橋地
    方法院檢察署檢察官偵查起訴。
    理  由
一、證據能力：被告對後引證據之證據能力，均不爭執，且觀其
    製作取得之情形，亦無違法或不當之情況，依刑事訴訟法第
    159條之5規定，均有證據能力。
二、上開事實，業據上訴人即被告於原審及本院準備程序坦承不
    諱（原審卷第66頁背面，眷本院卷第38頁背面），核與共犯
    林明傑供述（原審卷第66頁），告訴人乙○○以及被害人何
    晟傑指述相符（偵卷第8-12頁，第14-15 頁），並有臺北縣
    政府警察局海山分局扣押筆錄、扣押物品目錄表、臺北縣政
    府警察局車輛協尋電腦輸入單、車籍查詢基本資料詳細畫面
    各1紙及檢視錄影畫面翻拍照片4張等在卷可參（偵卷第16頁
    ，第43-47 頁），足認被告自白有證據可佐，堪予採信。此
    部份事實，堪予認定。
三、至於被告辯稱：是向警員丙○○自首犯行，應減刑乙節，然
    查：證人即承辦本案警員丙○○證稱：發生搶案後，我們調
    閱當地監視器畫面，發現機車後座的人模樣很像甲○○，就
    懷疑他。我就打電話以有事請教他，叫他來派出所，他來後
    ，有問我們轄區是否有發生扯皮包的案件。我心想我們調的
    照片，跟他八九不離十，就請同事拿照片給他，他就承認。
    印象中不是他主動承認搶案是他做的等語（本院卷第66頁背
    面至67頁），且被告之警詢筆錄載：本日17時許為警通知我
    涉嫌搶奪，我自知難逃法網，所以主動至貴所製作筆錄等語
    （偵卷第4 頁），經警方依監視器所翻拍搶案照片（偵卷第
    47頁）詢問：作案機車是何晟傑所有，目前失竊，是否你與
    林明傑所偷？則答：我不清楚來源，不是我偷的等語（偵卷
    第6 頁），顯然警方調閱現場監視器，已知曉或懷疑被告涉
    及竊盜、搶奪罪嫌，而通知被告到案，並非被告於警方不知
    悉之情況下，自首犯行，所辯自首乙節，即不可採。
綜上，本件事證明確，被告犯行，堪予認定。
四、核被告為，係犯刑法第320條第1項之竊盜罪、第325條第1項
    之搶奪罪。被告與林明傑，就上開犯行，有犯意聯絡及行為
    分擔，為共同正犯。所犯上開2 罪，犯意各別，行為互殊，
    應分論併罰。被告於95年間，因施用毒品案件，經臺灣板橋
    地方法院以95年度易字第210號判處有期徒刑8月確定；復因
    傷害案件，經上開法院以95年度簡字第3979號判處有期徒刑
    3月確定，上開2 罪合併執行，於96年4月11日執行完畢等情
    ，有本院被告前案紀錄表在卷可稽，其於5 年內故意再犯本
    件有期徒刑以上之2罪，均為累犯，均應依刑法第47條第1項
    規定，各加重其刑。
五、原審以事證明確，適用刑事訴訟法第299條第1項前段，刑法
    第320條第1 項、第32 5條第1項、第47條第1項、第51條第5
    款，刑法施行法第1條之1，並審酌被告等之前科素行紀錄，
    年輕力壯，不思自強以己力賺取財物，其犯罪動機、手段、
    對被害人所生損害，及犯後坦承犯行之態度等一切情狀，分
    別量處有期徒刑四月，八月，併定應執行有期徒刑十月。認
    事用法，均無不合。被告上訴略以：是自首云云，惟如前所
    述，本件不合自首要件，其上訴為無理由，應予駁回。
六、被告經合法傳喚，無正當理由不到庭，爰不待其陳述，逕行
    判決。
據上論斷，應依刑事訴訟法第371條，第368條，判決如主文。
本案經檢察官吳春麗到庭執行職務。
中    華    民    國    98    年    12    月    11    日
                  刑事第十八庭審判長法  官  吳鴻章
                                    法  官  汪梅芬
                                    法  官  周政達
以上正本證明與原本無異。
搶奪部分如不服本判決，應於收受送達後10日內向本院提出上訴
書狀，其未敘述上訴之理由者並得於提起上訴後10日內向本院補
提理由書（均須按他造當事人之人數附繕本）「切勿逕送上級法
院」。
竊盜部分不得上訴。
                                    書記官  廖純瑜
中    華    民    國    98    年    12    月    11    日
附錄：本案論罪科刑法條全文
中華民國刑法第320條第1項
意圖為自己或第三人不法之所有，而竊取他人之動產者，為竊盜
罪，處5年以下有期徒刑、拘役或5百元以下罰金。
刑法第325條第1項
意圖為自己或第三人不法之所有，而搶奪他人之動產者，處6月
以上5年以下有期徒刑。


司法院資訊處製作；財團法人民間司法改革基金會備份。
